臺灣臺中地方法院民事裁定            
                                111年度司監宣字第243號
聲  請  人  許瑞娟  

相  對  人  許瑞秋  
即受監護宣            
告人
上列聲請人聲請選任特別代理人事件，本院裁定如下：
    主  文
選任林瓊嘉律師為受監護宣告人許瑞秋於辦理如附表所示不動產
移轉登記之特別代理人。
聲請程序費用由聲請人負擔。
    理  由
一、本件聲請意旨略以：聲請人許瑞娟為受監護宣告人許瑞秋之
    胞妹，受監護宣告人前經本院以98年度禁字第190號裁定宣
    告為受監護宣告之人，並選定受監護宣告人許瑞秋之母許張
    寶貴為其監護人，而監護人許張寶貴高齡93歲，行動不便，
    委由聲請人代為處理受監護人許瑞秋之監護相關事宜，現聲
    請人為支付受監護宣告之人許瑞秋日常生活費用，而需處分
    受監護宣告之人許瑞秋所有如附表所示不動產（下稱系爭不
    動產），惟因聲請人及監護人亦為系爭不動產共有人之一，
    涉及自己代理，依法不得代理，為維護受監護宣告人之權益
    ，爰依民法第1098條第2 項規定，聲請選任關係人林瓊嘉律
    師為受監護宣告之人許瑞秋於辦理處分系爭不動產相關事宜
    之特別代理人等語。
二、按監護人之行為與受監護宣告之人之利益相反或依法不得代
    理時，法院得因監護人、受監護宣告之人、主管機關、社會
    福利機構或其他利害關係人之聲請或依職權，為受監護宣告
    之人選任特別代理人，此觀民法第1113條準用同法第1098條
    第2項規定自明。
三、經查，聲請人主張之事實，據其提出戶籍謄本、土地登記謄
    本、雲林縣稅務局函、特別代理人同意書、親屬系統表、土
    地買賣合約書、本院98年度禁字第190號民事裁定等件為證
    ，堪信為真實。聲請人受監護人許張寶貴之委託代為處理受
    監護人許瑞秋之財產相關事宜且亦為系爭土地之共有人，於
    辦理處分系爭不動產相關事宜，涉及自己代理，依法不得代
    理，揆諸前揭說明，聲請人聲請為受監護宣告之人選任特別
    代理人，為有理由。次查，本院審酌關係人林瓊嘉律師為執
    業律師，有意願擔任本件特別代理人，此有同意書在卷可憑
    。其於辦理處分系爭不動產相關事宜，並非共有人亦無其他
    利害關係，亦無不適或不宜擔任受監護宣告人之代理人之消
    極原因，堪信由林瓊嘉律師擔任受監護宣告人之特別代理人
    ，對其權益應可善盡保護之責任。從而，就受監護宣告人辦
    理處分系爭不動產相關事宜，准依聲請人之聲請選任林瓊嘉
    律師為受監護宣告人之特別代理人，爰裁定如主文所示。
四、如不服本裁定應於送達後10日內向本院提出抗告狀，並繳納
    抗告費新臺幣1,000元。
中　　華　　民　　國　　111 　年　　6 　　月　　6 　　日
                  家事法庭   司法事務官  盧妙宜
以上正本係照原本作成
如不服本裁定應於送達後10日內向本院提出抗告狀，並繳納抗告
費新臺幣1,000元。
中　　華　　民　　國　　111 　年　　6 　　月　　6 　　日
                                 書記官  陳品均
附表
編號 類別 不動產座落 面積(平方公尺) 權利範圍 1 土地 雲林縣○○市鎮○段000地號 132 1/7 2 土地 雲林縣○○市鎮○段000地號 22.54 1/7